臺灣高等法院高雄分院民事裁定　　　　　 94年度破抗字第4號
抗　告　人　甲○○
上列抗告人因聲請宣告破產事件，對於民國94年2 月14日臺灣高
雄地方法院93年度破字第41號所為裁定提起抗告，本院裁定如下
：
      主    文
抗告駁回。
抗告程序費用由抗告人負擔。
      理    由
一、抗告意旨略以：抗告人積欠信用卡債務、健保費、交通事故
    及違規罰款等，總債務計新台幣（下同）36萬3 元，現存財
    產則有：(一)動產包括飲水機、冰箱、電腦、電腦螢幕、傳真
    機、大學用書數十冊、機車等，原購買價格計11萬2 千元；
    (二)已取得支付命令之債權13件（應為13件，其中1 件重複）
    ，金額合計196.24元；(三)勞工法令通過後，每月可領薪資1
    萬6 千元，母親每月可領1 萬7 千元，扣除每人之基本生活
    費各1 萬元後，每月計有1 萬3 千元可供清償債務，本件宣
    告破產仍有法律上實益。原裁定駁回抗告人破產之聲請為不
    當，應准予宣告抗告人破產云云。
二、按破產，對債務人不能清償債務者，宣告之；破產宣告時屬
    於破產人之一切財產，將來行使之財產請求權，及破產宣告
    後，破產終結前，破產人所取得之財產，為破產財團；財團
    費用及財團債務，應先於破產債權，隨時由破產財團清償之
    ；對於破產財團之財產有優先權之債權，先於他債權而受清
    償，破產法第57條、第82條第1 項、第97條、第112 條分別
    定有明文。又法院就破產之聲請，應依職權為必要之調查，
    倘債務人確係毫無財產可構成破產財團，或債務人之財產不
    敷清償破產財團之費用及財團之債務，無從依破產程序清理
    其債務時，得以無宣告破產之實益，裁定駁回聲請（最高法
    院八十六年度台抗字第四七九號裁定意旨參照）。是所謂破
    產，乃債務人於經濟發生困難，無力對全體債權人為清償時
    ，由法院介入，強制將債務人之全部財產依一定程序為變價
    及分配，使全體債權人得以公平受償之一般執行程序。準此
    ，倘可預見破產程序進行之結果，多數債權人之普通債權毫
    無機會獲得公平滿足者，則破產程序之進行即無實益可言，
    於此情形，如仍執意進行破產程序，顯與破產制度之本旨有
    違，應不予准許。
三、經查：(一)抗告人目前無業，以領取失業救濟金每月3 千元維
    生，經抗告人陳明。而抗告人名下並無任何財產，經調取其
    財產所得明細可稽，且抗告人所陳上開動產，其購買價格縱
    有11萬2 千元，然既為日常生活用品且已使用，或屬二手書
    籍，如予以變賣，除須支付變賣費用外，剩餘價值亦極微；
    (二)抗告人所提出之支付命令，經查詢結果，僅原審法院核發
    之89年度促字第76285 號支付命令於89年12月20日確定，該
    債權額亦僅1 萬8 千元，其餘支付命付則或因逾期失效、視
    為撤回，或經判決駁回，有查詢紀錄單可憑，均不能證明抗
    告人有該等債權；(三)抗告人所稱勞工法令修改後可以領取之
    薪資，法令既尚未修改，無從領取，自不得計入破產財團。
四、綜上，抗告人所有之支付命令縱使尚未求償，債權額亦僅1
    萬餘元，顯不足清償管理破產財團所需支出之各項財團費用
    及債務，至於普通債權之債權人，則更無何獲償機會。從而
    應認本件並無宣告債務人破產之實益。抗告人所為宣告破產
    之聲請為無理由，不應准許。抗告意旨仍執陳詞，指摘原裁
    定不當，核屬無據，應予駁回其抗告。
據上論結，本件抗告為無理由，依破產法第5 條，民事訴訟法第
495 條之1 第1 項、第449 條第1 項、第95條、第78條，裁定如
主文。
中　　華　　民　　國　　94　　年　　6 　　月　　15　　日
                            民事第六庭
                                審判長法官 許明進
                                法      官 張明振
                                法      官 謝肅珍
以上正本證明與原本無異。
本件不得再抗告。
中　　華　　民　　國　　94　　年　　6 　　月　　15　　日
                                書  記  官 廖素珍
